【裁判字號】    99,上訴,1665
【裁判日期】    991210
【裁判案由】    妨害性自主等
【裁判全文】
臺灣高等法院高雄分院刑事判決        99年度上訴字第1665號
上  訴  人  臺灣高雄地方法院檢察署檢察官
被      告  雷開楨
選任辯護人  張名賢律師
上列上訴人因被告妨害性自主等案件，不服臺灣高雄地方法院99
年度訴字第417 號中華民國99年8 月4 日第一審判決（起訴案號
：臺灣高雄地方法院檢察署97年度偵字第30619 號），提起上訴
，本院判決如下：
    主  文
原判決關於恐嚇取財部分撤銷。
雷開楨犯恐嚇取財罪，處有期徒刑陸月，如易科罰金，以新臺幣
壹仟元折算壹日。
其他上訴駁回。
    事  實
一、雷開楨與已婚成年女子0000-0000 （真實姓名年籍均詳卷，
    下稱甲女）於民國96年暑假期間，因玩網路線上遊戲而認識
    ，雙方於網路上相談甚歡，進而於同年9 月底某日上午10時
    許，由雷開楨駕車南下，與甲女約在高雄市火車站附近見面
    ，之後2 人合意交往及發生性行為，2 人交往期間之花費原
    則上由雷開楨支付，甲女亦偶爾會匯款給雷開楨分攤花費，
    並分別於96年10月1 日、97年5 月14日、97年5 月30日、97
    年7 月15日，匯款新台幣（下同）12萬元、2 萬元、1 萬元
    及1 萬5 千元至雷開楨兒女名下帳戶內。惟自97年8 月間某
    日起，甲女即思與雷開楨分手，惟雷開楨不願意，乃雷開楨
    竟意圖為自己不法之所有，以告知甲女丈夫0000-0000A（真
    實姓名年籍均詳卷，下稱A 男）及小孩彼等兩人間交往情事
    ，要甲女付出慘痛代價為由，要脅甲女拿出50萬元遮口費，
    致使甲女因而心生畏懼，惟因甲女表示伊沒有那麼多錢，雷
    開楨乃將金額降為25萬元，甲女為防止伊與雷開楨交往情事
    讓丈夫及小孩知悉，遂應允雷開楨之要求，並於97年8 月28
    日攜帶25萬元至高雄縣橋頭鄉香堤汽車旅館與雷開楨見面，
    在雷開楨同意書寫內容為「茲因雷開楨時常對甲女亂發簡訊
    、威脅恐嚇，致甲女不堪其擾，處於不能安心生活，特要求
    雷開楨能遵（誤載為「尊」）守以上種種，更不會讓甲女有
    任何威脅與困擾，雙方達成共識倆人之間永無瓜葛，甲女給
    雷開楨25萬元。PS雷開楨也不得接觸甲女之家人親人」之切
    結書，及當場刪除行動電話內之往來簡訊後，於雷開楨駕車
    載送甲女返家途中，甲女乃將25萬元交與雷開楨。
二、案經甲女訴由高雄縣政府警察局岡山分局報請臺灣高雄地方
    法院檢察署檢察官偵查起訴。
    理  由
壹、證據能力方面：
一、證人即告訴人甲女於警詢中之陳述無證據能力：
  (一)按被告以外之人於審判外之言詞或書面陳述，除法律有規定
    者外，不得作為證據，刑事訴訟法第159 條第1 項固定有明
    文，惟被告以外之人於檢察事務官、司法警察官或司法警察
    調查中所為之陳述，與審判中不符時，其先前之陳述具有較
    可信之特別情況，且為證明犯罪事實存否所必要者，得為證
    據，刑事訴訟法第159 條之2 規定甚明。是被告以外之人於
    司法警察（官）調查中所為之陳述，依刑事訴訟法第159 條
    第1 項規定，係屬傳聞證據，原則上無證據能力，惟如該陳
    述與審判中不符時，其先前之陳述具有較可信之特別情況，
    且為證明犯罪事實存否所必要者，依同法第159 條之2 規定
    ，始例外認為有證據能力。因此，如該陳述與審判中相符時
    ，該陳述即無「為證明犯罪事實存否所必要」之情形，並不
    符合刑事訴訟法第159 條之2 有關傳聞例外之規定，故不得
    作為認定本案犯罪事實有無之證據，當以其於審判中之陳述
    作為證據。
  (二)查證人即告訴人甲女於警詢之陳述與原審審理中之陳述，互
    核相符，是依前開法條規定及說明，證人即告訴人甲女警詢
    中之陳述，並無傳聞證據例外之情形，應無證據能力。此時
    ，當以證人即告訴人甲女於原審審理中之陳述作為證據。
二、證人即告訴人甲女於偵查中之陳述有證據能力：
    按被告以外之人於偵查中向檢察官所為陳述，除顯有不可信
    之情況者外，得為證據，刑事訴訟法第159 條之1 第2 項定
    有明文。偵查中對被告以外之人所為之偵查筆錄，或被告以
    外之人向檢察官所提之書面陳述，性質上均屬傳聞證據。惟
    現階段刑事訴訟法規定檢察官代表國家偵查犯罪、實施公訴
    ，依法其有訊問被告、證人及鑑定人之權，證人、鑑定人且
    須具結，而實務運作時，檢察官偵查中向被告以外之人所取
    得之陳述，原則上均能遵守法律規定，不致違法取供，其可
    信度極高。本件證人即告訴人甲女於檢察官偵查中以證人身
    分具結後所為之證述，性質上雖屬傳聞證據，惟係偵查中向
    檢察官所為之證述，且無顯有不可信之情況，自具有證據能
    力。
三、本案其餘傳聞證據之證據能力：
    按傳聞法則之重要理論依據，在於傳聞證據未經當事人之反
    對詰問予以核實，乃予排斥，惟若當事人已放棄對原供述人
    之反對詰問權，於法院審判時表明同意該等傳聞證據可作為
    證據，基於證據資料愈豐富，愈有助於真實發現之理念，並
    貫徹刑事訴訟法修法加重當事人進行主義之精神，確認當事
    人對於證據能力有處分權之制度，傳聞證據經當事人同意作
    為證據，法院認為適當者，亦得為證據。另當事人於調查證
    據時，對於傳聞證據表示「沒有意見」、「對於證據調查無
    意見」，而未於言詞辯論終結前聲明異議，應視為已有將該
    等傳聞證據採為證據之同意，此刑事訴訟法第159 條之5 定
    有明文。檢察官、被告及辯護人於本院準備程序及審判期日
    ，已表示對於全案卷證其餘傳聞證據之證據能力均無意見，
    且同意作為本案之證據（見本院卷第26至28頁、第45頁），
    依刑事訴訟法第159 條之5 之規定，檢察官、被告及辯護人
    已同意本案其餘傳聞證據均有證據能力，本院斟酌該等證據
    並非非法取得，亦無證明力明顯過低之情形，是該等證據，
    均得採為證據。
貳、有罪部分：
一、訊據被告雷開楨（下稱被告）矢口否認有恐嚇取財之犯行，
    辯稱：伊與告訴人甲女（下稱告訴人）於96年7 、8 月間認
    識，於同年9 月間合意交往，97年8 月間告訴人想要分手，
    所以才拿25萬元要伊收下，告訴人並要求伊簽立切結書並將
    行動電話內之簡訊刪除，且不要再打電話或傳簡訊給她，伊
    並未對告訴人恐嚇取財云云。經查：
  (一)被告與告訴人於96年暑假期間在網路上聊天而認識，同年9
    月底某日，被告駕車南下高雄與告訴人見面，之後2 人發生
    性關係，告訴人並於96年10月1 日及97年5 月14日、5 月30
    日、7 月15日，分別匯款12萬元、2 萬元、1 萬元及1 萬5
    千元至被告兒女名下帳戶等客觀事實，業據被告及告訴人分
    別供陳在卷。而告訴人就上開事實，認被告涉犯刑法第222
    條第1項 第4 款加重強制性交罪及同法第346 條第1 項恐嚇
    取財罪而提出告訴，嗣經臺灣高雄地方法院檢察署檢察官偵
    查終結，認此部分被告犯罪嫌疑不足，而於98年12月18日以
    97年度偵字第30619 號為不起訴處分確定在案等情，有上開
    不起訴處分書及臺灣高等法院被告前案紀錄表各1 份在卷可
    稽，此部分事實堪以認定。
  (二)告訴人於97年8 月28日攜帶25萬元至高雄縣橋頭鄉香堤汽車
    旅館與被告見面，在被告書寫內容為「茲因雷開楨時常對甲
    女亂發簡訊、威脅恐嚇，致甲女不堪其擾，處於不能安心生
    活，特要求雷開楨能遵（誤載為「尊」）守以上種種，更不
    會讓甲女有任何威脅與困擾，雙方達成共識倆人之間永無瓜
    葛，甲女給雷開楨25萬元。PS雷開楨也不得接觸甲女之家人
    親人」之切結書，及當場刪除行動電話內之往來簡訊後，於
    被告駕車載送告訴人返家途中，告訴人乃將25萬元交與被告
    之客觀事實，亦據被告及告訴人分別供陳在卷，互核相符，
    此部分事實亦堪認定。
  (三)針對被告為何會簽立切結書，告訴人為何會交付25萬元與被
    告乙節，證人即告訴人於偵訊時證稱：被告說我如果不給他
    錢，他就要告訴我先生我們發生過性關係。97年8 月28日我
    帶25萬元到橋頭香堤汽車旅館，被告在旅館內寫切結書，並
    刪除電話中的簡訊，送我回家時在我家附近路口我給被告25
    萬元，被告並保證從此沒有瓜葛等語（見偵卷第11頁）；於
    原審審理時證稱：被告說要他離開可以，要給他50萬元，我
    說我沒有這麼多錢，最後他說25萬元，我說我想辦法湊湊看
    ，切結書也是被告寫的，只有最後面的金額與叫他不要騷擾
    我的家人，那是我加上去，前面是他自己自願寫的，不是我
    叫他寫的。我之所以會給被告25萬元，是被告威脅我的，他
    說要解決問題，就要把錢給他，不然他會沒完沒了。如果我
    不同意給被告25萬元，被告威脅我他要到我家，告訴我前夫
    、我小孩所有的事情」等語（見原審訴字卷第53、56頁）。
    證人證述情節前後一致，並無歧異之處。
  (四)而針對上開同一問題，被告於警詢時供稱：因為告訴人希望
    我不要影響她的生活及家人，所以要我簽下切結書等語（見
    警卷第7 頁）；於偵訊時供稱：因為告訴人說我發簡訊讓她
    不安，所以要我簽下切結書，至於25萬元是我向告訴人借的
    等語（見偵卷第14頁）；於原審審理時供稱：我之所以會簽
    切結書，是告訴人說為了要保護我，說怕她先生對我們提出
    告訴，叫我們暫時冷靜一段時間。至於25萬元，是因為告訴
    人要求分手所以給我25萬元做生意等語（見原審審訴卷第24
    頁）；於本院審理時供稱：告訴人拿錢給我，是因為她害怕
    事情讓他先生知道而想要分手，我說交往期間已經花費7 、
    80萬元，我有向告訴人表示我想要開店做生意，請她資助50
    萬元，後來告訴人拿25萬元給我。告訴人提出分手，我答應
    ，我希望告訴人拿25萬元給我做生意，25萬元是我們2 人商
    量之後的結果等語（見本院卷第55、56頁）。被告前後所述
    內容非但不一，且有互為矛盾之處，足認告訴人為何會交付
    25萬元與被告乙節，是否如被告所述：係伊向告訴人所借用
    ？抑或告訴人要求分手所以給與被告之分手費？甚或是告訴
    人資助被告開店做生意之款項？均有可疑之處。
  (五)關於告訴人為何會交付25萬元與被告乙節，被告固有上開不
    同之辯解，然此業經告訴人迭於偵查及原審審理時均堅決否
    認在卷，已如上述。且被告自承：我為了與告訴人維持交往
    關係，曾傳送約3 次簡訊給她，威脅說要將我們的關係告訴
    她先生等語（見警卷第7 頁），足見被告確有威脅將其與告
    訴人之交往情事告訴告訴人先生之意欲。參以被告確有書寫
    內容為「茲因雷開楨時常對甲女亂發簡訊、威脅恐嚇，致甲
    女不堪其擾，處於不能安心生活，特要求雷開楨能遵（誤載
    為「尊」）守以上種種，更不會讓甲女有任何威脅與困擾，
    雙方達成共識倆人之間永無瓜葛，甲女給雷開楨25萬元。PS
    雷開楨也不得接觸甲女之家人親人」之切結書，觀之切結書
    之內容，亦與證人即告訴人上開證述情節及被告上開自承情
    節相符，足認關於告訴人為何會交付25萬元與被告乙節，被
    告上開所辯：係伊向告訴人所借用、係告訴人要求分手所給
    與被告之分手費、係告訴人資助被告開店做生意之款項等情
    ，均與事實不符，不足採信；反之，告訴人指訴係遭被告威
    脅要將兩人交往情事告訴告訴人先生及小孩，告訴人始會交
    付25萬元與被告等情，信而有徵，且與事實相符，而可憑採
    。
  (六)被告雖又辯稱：伊雖有收受告訴人所交付之25萬元，然伊與
    告訴人交往期間出遊食宿計花費7 、80萬元，足見伊並無不
    法所有之意圖云云。惟查，被告於本院審理中陳稱：告訴人
    拿錢給我，是因為她害怕事情讓他先生知道而想要分手，我
    說交往期間已經花費7 、80萬元，我有向告訴人表示我想要
    開店做生意，請她資助50萬元，後來告訴人拿25萬元給我等
    語。經審判長進一步詢問7 、80萬元是做何用途？被告陳稱
    ：我們交往過程中，1 個星期或2 個星期見面一次，7 、80
    萬元是我帶她到各地遊玩食宿所花費的費用，除了遊玩食宿
    之外，我有買東西給告訴人，花費約10萬元等語（見本院卷
    第55至56頁）。依被告上開所述，其與告訴人交往期間出遊
    食宿固花費7 、80萬元，然此費用乃係被告為維繫其與告訴
    人間之情誼，自願帶告訴人出遊食宿所支出之費用，並非告
    訴人一人獨享所得之利益。且告訴人亦於96年10月1 日及97
    年5 月14日、5 月30日、7 月15日，分別匯款12萬元、2 萬
    元、1 萬元及1 萬5 千元至被告所指定之兒女名下帳戶內等
    情，業如上述，是被告與告訴人兩人於交往期間出遊食宿之
    花費，告訴人亦已分攤部分費用。則告訴人獨享所得利益部
    分，僅餘被告購買東西贈與告訴人所花費之10萬元，倘被告
    欲向告訴人索討此部分之利得，亦僅得要求10萬元而已，乃
    被告竟要求告訴人支付50萬元，嗣因告訴人無此資力，被告
    始將金額降為25萬元，由此益徵被告確有為自己不法所有之
    意圖，甚為明灼。
  (七)切結書雖係告訴人要求被告所簽立，然被告要脅告訴人給與
    25萬元遮口費（被告原要求告訴人給與50萬元，因告訴人表
    示伊沒有那麼多錢，被告始將金額降為25萬元），否則要將
    兩人交往情事告知告訴人丈夫及小孩，要告訴人付出慘痛代
    價，告訴人害怕此事若曝光將嚴重影響其家庭生活，始會應
    允被告之要求，交付25萬元與被告等情，業如上述。則告訴
    人要求被告簽立切結書，保證不再對告訴人「亂發簡訊、威
    脅恐嚇」，亦屬保障己身權益之合法作為，自不得因為切結
    書係告訴人要求被告所簽立，即認被告無為自己不法所有之
    意圖，而進一步推認被告無恐嚇取財之犯行。
  (八)至被告與告訴人於98年3 月23日，在袁曉君律師事務所內，
    經由袁曉君律師之建議及代為草擬，所簽立之和解書第2 點
    固載述：「甲方（即被告）於97年8 月28日所簽署之切結書
    ，係乙方（即告訴人）要求與甲方分手所書立，內容均係乙
    方要求甲方所寫，雙方並協調，事後乙方自願給付甲方25萬
    元... 」等語（見原審訴字卷第90頁），且證人袁曉君律師
    亦於原審審理時證稱：告訴人表示該25萬元係其自願拿給被
    告等語（見原審訴字卷第100 頁）。然告訴人係在遭被告要
    脅要將兩人交往情事告知告訴人丈夫及小孩，要告訴人付出
    慘痛代價之情況之下，始會應允被告之要求，交付25萬元與
    被告等情，已如上述。且告訴人於99年5 月3 日原審行準備
    程序時陳稱：被告到上禮拜都還打電話騷擾我及我的家人，
    希望他不要再騷擾我及我的家人了等語（見原審訴字卷第19
    頁），辯護人亦承諾轉達被告不要再騷擾告訴人及家人（見
    原審訴字卷第19頁）。足認告訴人於97年8 月28日交付25萬
    元給被告之後，被告並未遵守不再騷擾告訴人及其家人之承
    諾，仍持續騷擾告訴人及其家人，且98年3 月23日被告與告
    訴人簽立和解書時，告訴人與丈夫之婚姻關係仍存續中（告
    訴人與丈夫於98年9 月21日離婚），告訴人為維繫家庭之和
    諧及與丈夫之婚姻關係，始會與被告簽立和解書。職是，上
    開和解書之內容及證人袁曉君律師之證述情節，均不得執為
    對被告有利之認定。
  (九)綜上所述，被告所辯係為圖飾卸責之詞，不足採信，本案事
    證已臻明確，被告恐嚇取財之犯行洵堪認定，應予依法論科
    。
二、核被告所為，係犯刑法第346 條第1 項之恐嚇取財罪。原審
    未詳為推求，遽為被告此部分無罪之判決，即有未合，檢察
    官上訴意旨指摘原判決此部分為被告無罪之諭知係屬不當，
    為有理由，應由本院將原判決此部分撤銷改判。審酌被告與
    告訴人原係合意交往，嗣告訴人欲與被告分手，被告不願意
    ，竟要脅將兩人之交往情形告訴告訴人之先生，致告訴人心
    生畏懼，而交付25萬元與被告，被告所為誠屬可議，惟念其
    素行良好，無犯罪前科紀錄，有臺灣高等法院被告前案紀錄
    表1 份在卷可稽，暨其犯後否認犯行，迄今尚未與告訴人達
    成和解，賠償告訴人所受損害等一切情狀，爰量處有期徒刑
    6 月，並諭知以1 千元折算1 日之易科罰金折算標準，以資
    懲儆。
、無罪部分：
一、公訴意旨略以：被告與告訴人於96年暑假期間因網路聊天認
    識後，雙方進一步交往及發生性行為，惟自97年8 月間某日
    起，告訴人即思分手，被告不願意，竟意圖為自己不法之所
    有，以告知告訴人丈夫及小孩彼等兩人間交往情事，要告訴
    人付出慘痛代價為由，要脅告訴人拿出50萬元，使告訴人因
    而心生恐懼，遂於97年8 月28日，攜帶25萬元至高雄縣橋頭
    鄉香堤汽車旅館與被告見面，在被告同意書寫內容為「茲因
    雷開楨時常對甲女亂發簡訊、威脅恐嚇致甲女不堪其擾處於
    不能安心生活，特要求雷開楨能遵（誤載為「尊」）守以上
    種種，更不會讓甲女有任何威脅與困擾，雙方達成共識倆人
    之間永無瓜葛，甲女給雷開楨25萬元、PS雷開楨也不得接觸
    甲女之家人親人」之切結書，及當場刪除手機內之往來簡訊
    後，於被告載送告訴人返家途中，告訴人將25萬元交給被告
    。未料，被告明知告訴人已無意再與其交往，仍糾纏告訴人
    ，竟基於接續之犯意，於97年9 月間某日上午10時許，駕車
    南下高雄，將告訴人載往香堤汽車旅館，以告知告訴人丈夫
    為由脅迫，不顧告訴人之反對，對告訴人為性交行為；未久
    ，於同年10月13日上午10時時，被告搭車南下，又以相同手
    法，迫使告訴人與其共同搭乘計程車前往高雄市左營區某汽
    車旅館，不顧告訴人之反對，再對告訴人為性交行為。嗣被
    告於97年10月17日再打電話給告訴人，告訴人已無法再忍受
    被告之行為，始告知其丈夫，並報警處理，而悉上情。因認
    被告此部分涉犯刑法第221 條第1 項之強制性交罪嫌云云。
二、按犯罪事實應依證據認定，無證據不得認定犯罪事實；不能
    證明被告犯罪者，應諭知無罪之判決，刑事訴訟法第154 條
    第2 項、第301 條第1 項分別定有明文。又事實之認定，應
    憑證據，如未能發現相當證據，或證據不足以證明，自不能
    以推測或擬制之方法，為裁判基礎；且認定不利於被告之事
    實須依積極證據，苟積極證據不足為不利於被告事實之認定
    時，即應為有利於被告之認定；另認定犯罪事實所憑之證據
    ，雖不以直接證據為限，間接證據亦包括在內，然而無論直
    接證據或間接證據，其為訴訟上之證明，須於通常一般之人
    均不致有所懷疑，而得確信其為真實之程度者，始得據為有
    罪之認定，倘其證明尚未達到此一程度，而有合理之懷疑存
    在而無從使事實審法院得有罪之確信時，即應由法院為諭知
    被告無罪之判決（最高法院30年度上字第816 號、40年度台
    上字第86號、76年度台上字第4986號判例意旨參照）。又刑
    事訴訟法第161 條已於91年2 月8 日修正公布，其第1 項規
    定：檢察官就被告犯罪事實，應負舉證責任，並指出證明之
    方法。因此，檢察官對於起訴之犯罪事實，應負提出證據及
    說服之實質舉證責任。倘其所提出之證據，不足為被告有罪
    之積極證明，或其指出證明之方法，無從說服法院以形成被
    告有罪之心證，基於無罪推定之原則，自應為被告無罪判決
    之諭知（最高法院92年台上字第128 號判例意旨參照）。
三、檢察官認被告此部分涉犯刑法第221 條第1 項強制性交罪嫌
    ，係以：告訴人於警詢及偵訊中之指訴、被告之供述，及卷
    附切結書、行動電話簡訊翻拍照片、通聯紀錄等，資為論罪
    之依據。訊據被告固不否認於97年9 月間某日及同年10月13
    日與告訴人同赴汽車旅館，並分別以手指、生殖器插入告訴
    人性器之方式，與告訴人發生性關係之事實，惟堅詞否認有
    強制性交之犯行，辯稱：伊上開2 次與告訴人發生性關係，
    都有經過告訴人之同意，伊並未脅迫告訴人或違反告訴人之
    意願等語。經查：
  (一)被告相繼於97年9 月間某日及同年10月13日，在香堤汽車旅
    館、左營區某汽車旅館內，分別以手指、生殖器插入告訴人
    性器內之方式，與告訴人為性交行為之客觀事實，業據被告
    供述在卷（見原審訴字卷第129 、131 頁），核與證人即告
    訴人於檢察官偵訊及原審審理時具結證述之內容相符（見偵
    卷第11頁、原審訴字卷第69至70頁）。是被告於97年9 月間
    某日及同年10月13日，分別以手指、生殖器插入告訴人性器
    內之方式，與告訴人為性交行為之客觀事實，堪以認定。
  (二)按告訴人於警詢、檢察官偵訊時，為使被告受刑事追訴，除
    指訴被告上揭犯行外，另指稱被告於96年9月與伊第1次見面
    時，即提供不明飲料供伊飲用，隨後伊即遭被告性侵得逞，
    被告前後共對伊強制性交10次以上（見警卷第10至11頁），
    及伊遭被告恐嚇後，分別於96年10月1日及97年5月14日、5
    月30日、7月15日，匯款12萬元及2萬元、1萬元、1萬5千元
    至被告子女名下之帳戶（見偵卷第11頁）等節，業經檢察官
    以告訴人匯款期間長達數月，且於所指遭被告多次性侵、恐
    嚇取財後，並未立即報警，仍與被告相約見面等情，認告訴
    人上揭指訴，存有合理懷疑，在無其他積極證據足認被告有
    前揭強制性交、恐嚇取財犯行之情況下，而為不起訴之處分
    ，已如上述。顯見告訴人於提出本件告訴時，為使被告受刑
    事追訴，即有不實指訴之情。佐以告訴人與被告係因網路遊
    戲互相認識，並衍生婚外情，在遭丈夫A男發現後，始提出
    本件告訴，則其在為保護自己避免遭家人過度苛責之情況下
    ，對於提告內容，自始即有刻意隱匿與被告曾經交往之情事
    ，是告訴人此部分指訴遭被告強制性交乙節，是否真實可信
    ，即有可疑之處。
  (三)告訴人指稱伊於97年9 月間某日係遭被告強拉上車後載往汽
    車旅館性侵得逞，及97年10月13日當天亦係遭被告強拉上計
    程車後載往汽車旅館性侵得逞云云。惟查，告訴人與被告均
    為成年人，自96年暑假期間於網路聊天認識後，即從96年9
    月底開始相約見面，進而多次前往汽車旅館並發生性關係乙
    節，業據證人即告訴人於警詢及原審審理時具結證述在卷（
    見警卷第11頁、原審訴字卷第65至66頁）。是告訴人與被告
    於97年9 月間某日、同年10月13日在一同前往汽車旅館前，
    理應對於兩人進入汽車旅館後，可能如先前交往期間進入汽
    車旅館發生性關係乙節，有所認識。況97年10月13日當天，
    兩人又是搭乘計程車前往汽車旅館，倘告訴人確無與被告再
    次發生性關係之意願，理當嚴詞捍拒，或拒絕上車，甚至可
    請計程車司機協助幫忙脫困，或報警處理，實有多種脫困之
    管道，殊無再與被告一同進入汽車旅館內之理。
  (四)告訴人復指稱：伊於97年10月13日與被告發生該次性關係前
    ，在汽車旅館內曾極力抵抗，仍遭被告從汽車旅館房間內之
    椅子上抓起丟到床上後性侵得逞云云（見原審訴字卷第70至
    71頁）。依告訴人上開所述，倘告訴人案發時果真有極力抵
    抗，抑或確有遭被告從椅子上抓起丟到床上之情形，則其身
    體外觀理應受有一定程度之傷害，始符常情。然查，從卷附
    財團法人義大醫院受理疑似性侵害事件驗傷診斷書內容顯示
    ，告訴人於97年10月18日報案後由警方偕同前往檢查結果，
    其頭面部外觀部位無明顯外傷，陰部、肛門外觀部位亦無明
    顯之外傷，處女膜無明顯之新舊裂傷（詳卷內彌封資料）。
    職是，告訴人指稱伊曾極力抵抗拒絕後，仍遭被告從椅子上
    抓起丟到床上性侵得逞云云，顯與卷附證據不符，尚難憑信
    。
  (五)另依卷附告訴人所申請使用門號0000000000號行動電話通聯
    紀錄顯示，告訴人於指訴遭被告強制性交之97年9 、10月間
    ，分別以上揭行動電話主動撥給被告所使用門號0000000000
    號行動電話14通、26通，通話秒數共計2518秒、2858秒；而
    被告於上開期間內，則以其所使用之門號0000000000號行動
    電話，分別撥給告訴人所使用門號0000000000號行動電話25
    通、46通，通話秒數更多達30928 秒、46864 秒（見偵卷第
    24 至30 頁）。倘告訴人果真於該段期間曾遭被告強制性交
    得逞，則告訴人理當設法逃避、遠離被告，較符常情，殊無
    仍持續主動撥打電話予被告，或對被告來電接聽後續與被告
    長談之理。是而，從上述種種跡證顯示，告訴人指訴伊於97
    年9 月間某日及同年10月13日，均曾遭被告強制性交得逞云
    云，顯與常情不符，亦難採信。
  (六)況告訴人與被告交往期間，即曾前往被告位於桃園縣八德市
    ○○街49巷21之3 號4 樓住處與被告同住，復於98年9 月21
    日與A 男離婚後，隨即搬至上開處所與被告同住，並將戶籍
    遷至上址等情，業據被告供述在卷（見原審訴字卷第134 至
    136 頁），核與證人即告訴人於原審審理時具結證述之情節
    相符（見原審訴字卷第59頁），復有被告戶籍謄本在卷可按
    （見原審審訴卷第31頁）。足見告訴人與被告間之感情糾葛
    ，並未因被告於97年8 月間簽立卷附切結書表示不再與告訴
    人聯絡接觸，抑或告訴人於97年10月18日因遭前夫A 男發現
    其與被告間之婚外情而提出本件告訴即結束關係。職是，被
    告於簽立卷附之切結書後，續於97年9 月間某日及同年10月
    13日，與告訴人一同前往汽車旅館，進而發生性交行為，自
    難單憑告訴人之指訴，遽認告訴人係遭被告以脅迫，或違反
    其意願之方法而為性交行為，甚為明灼。
四、綜上所述各情，檢察官認被告此部分涉犯強制性交犯行所憑
    之證據，尚未達於通常一般之人均不致有所懷疑，而得確信
    其為真實之程度，依刑事訴訟制度「倘有懷疑，即從被告之
    利益為解釋」、「被告應被推定為無罪」之證據法則，即難
    據以為不利於被告之認定。此外，本院依卷內現存全部證據
    資料，復查無其他證據足資認定被告確有檢察官所起訴強制
    性交之犯行，即屬不能證明被告此部分犯罪，揆諸前開說明
    ，自應為被告此部分無罪之諭知。
五、原審因而認被告此部分犯罪無法證明，而為無罪之諭知，認
    事用法並無違誤。檢察官上訴意旨，猶執前詞，指摘原判決
    此部分不當，為無理由，應予駁回。
據上論結，應依刑事訴訟法第368 條、第369 條第1 項前段、第
364 條、第299 條第1 項前段，刑法第346 條第1 項、第41條第
1 項前段，刑法施行法第1 條之1 ，判決如主文。
本案經檢察官陳國全到庭執行職務。
中    華    民    國    99    年    12    月    10    日
                  刑事第十一庭  審判長法  官  翁慶珍 
                                      法  官  石家禎
                                      法  官  孫啟強
以上正本證明與原本無異。
恐嚇取財部分不得上訴。
妨害性自主部分檢察官如不服本判決應於收受本判決後10日內向
本院提出上訴書狀，其未敘述上訴理由者，並得於提起上訴後10
日內向本院補提理由書狀（均須按他造當事人之人數附繕本）「
切勿逕送上級法院」。
中    華    民    國    99    年    12    月    10    日
                                      書記官  劉鴻瑛
附錄本判決論罪科刑法條：
刑法第346條：
意圖為自己或第三人不法之所有，以恐嚇使人將本人或第三人之
物交付者，處6 月以上5 年以下有期徒刑，得併科1 千元以下罰
金。
以前項方法得財產上不法之利益，或使第三人得之者，亦同。
前2 項之未遂犯罰之。

司法院資訊處製作；財團法人民間司法改革基金會備份。
